【裁判字號】    88,易,2992
【裁判日期】    900313
【裁判案由】    賭博
【裁判全文】
臺灣臺北地方法院刑事判決                        八十八年度易字第二九九二號
    公  訴  人  臺灣臺北地方法院檢察署檢察官
    被      告  甲○○
    被      告  乙○○
右列被告因賭博案件，經檢察官聲請以簡易判決處刑（八十八年度偵字第二０四三九
號），本院認為不宜以簡易判決處刑，改以通常程序判決如左：
    主  文
甲○○、乙○○共同連續意圖營利，聚眾賭博，各處有期徒刑陸月，如易科罰金均以
佰元（即新台幣玖佰元）折算壹日，扣案麻牌壹付、牌尺肆支、籌碼壹盒、電視監
視器壹組、抽頭金貳仟陸佰元，均沒收。
    事  實
一、丙○○（改名盧建森，通緝中）、甲○○、乙○○共同意圖營利，並基於概括故
    意，由盧男以每日新台幣（以下同）二千元代價，向甲○○承租其女友葉靜玉所
    租得台北市○○街二０二號七樓房屋，吳男並在門口裝設電視監視器壹組以監控
    人員進出。自民國八十八年八月三十日起，至同年九月二日止，由盧男僱請甲○○擔任打雜工作，吳男並提供麻將、籌碼、牌尺等賭具，乙○○則負責記帳。三
    人提供該屋聚眾以麻將牌進行賭博，每底一千元，每台二百元，抽頭方式為每四
    圈抽頭一千二百元。八十八年九月二日二十三時三十分許，盧君在上址提供王月
    伶、王惠齡、謝忠銘、官杏村、洪金淵以麻將賭博財物時，為警當場查獲，並扣
    得吳男所有麻牌壹付、牌尺肆支、籌碼壹盒、電視監視器壹組、盧男所收取抽頭
    金貳仟陸佰元。
二、案經台北市政府警察局中山分局報請台灣台北地方法院檢察署檢察官偵查起訴。
    理  由
一、對於右揭事實，被告甲○○、乙○○一致否認犯罪：
    (一)甲○○辯稱：大家到我那邊有賭博，但沒抽頭，是警察要我們要承認，當時我
      女朋友葉靜玉懷孕，他們來看我女兒，我那邊遭過小偷，所以有裝監視器，但
      我們確實不是開賭場。我也不認識丙○○，他是朋友帶來的─忘了是誰帶來的
      （見審卷第一七六頁）。麻將是我女朋友的，不是我的；籌碼是給我女友小孩
      玩的。在地檢署時，我要攬下本件才會承認犯罪。是警察要我指認乙○○的，
      在檢察官那邊我很緊張，所以沒有告訴檢察官此事。（見審卷第一七七至一七
      八頁）
    (二)乙○○辯稱：我是要去打牌，我不知道為何丙○○說我在該處工作，但我不認
      識他，只是有看過他而已（見審卷第一七六頁）。
二、經調查：
    (一)右述租屋提供場所聚賭抽頭情節，已由同案被告丙○○於警訊、檢訊及審理中
      坦白承認（見偵卷第七至八頁、第三六頁背面至三七頁），並說明曾男與吳男
      所擔任工作。而賭客王月伶、王惠齡、謝忠銘、官杏村、洪金淵於警訊時，一
      致指出該處確係抽頭聚賭，官男復說明吳君、曾君均在該處幫忙，謝君亦陳稱
      係吳君開門讓客人進入（見偵卷第十四至二三頁）。復有事實欄所載物品扣案
      可證，事證明確。
    (二)被告吳君於警訊時，亦供承與盧君、曾君分工負責聚賭抽頭情事；盧男以每日
      二千元向其承租房屋，（見偵卷第九至十一頁）；檢訊時亦為相同供述，並表
      示扣案賭具係其所有（見偵卷第三六至三七頁）。吳君既辯稱不認識盧君，何
      以在警訊、檢訊均未提及此事，反而承認與其共同參與上述犯罪，其辯詞顯與
      常情不符；且吳君不能說明何以在檢察官訊問時仍然承認犯罪，所辯顯係卸責
      之詞，不足採信；仍應以其偵查中陳述較屬可信。
    (三)乙○○雖否認犯罪，但是盧君、吳君於偵查中一致指陳其協助記帳；盧君、吳
      君與其並無仇隙，應不致於無故陷害曾男，況且賭客官杏村亦為相同陳述，應
      認曾君所辯並非實情，其說詞不足採信。
    (四)證人葉靜玉雖附合證稱：該處並非賭場，只是朋友來探望我待產，順便打麻將
      ；扣案麻將、牌尺、籌碼均為其所有等語（見審卷第六七至七一頁）。但葉女
      係吳君同住女友，其證詞難免有偏頗之虞；況且葉君對於賭客王慧齡等人均不
      甚清楚其住處等資料，竟稱彼等係前來探視，亦與常理不合，其證詞亦非可信
      。
    綜上論述，本件事證明確，被告吳君、曾君所辯不足採信，犯行足堪認定。
三、核被告二人所為，均係犯刑法第二百六十八條前後段之意圖營利供給賭博場所罪
    及聚眾賭博罪。又被告一行為觸犯上述二罪，為想像競合犯，應依情節較重之意
    圖營利聚眾賭博罪處罰（可參見司法院七十九年七月九日九十九年院台廳二字第
    ０四二五五號函，對於同時另觸犯公然賭博罪之案例，採取相同見解）。依據司
    法院大法官會議釋字第一０九號解釋，以自己共同犯罪之意思，參與實施犯罪構
    成要件以外之行為，或以自己共同犯罪意思，事前同謀，而由其中一部分人實施
    犯罪之行為者，均為共同正犯；被告二人與丙○○就上述行為，有犯意連絡、行
    為分擔，均為共同正犯。被告二人先後多次意圖營利聚眾賭博行為，時間緊接，
    犯罪構成要件相同，顯係基於概括犯意反覆為之，均為連續犯，各以一罪論，並
    依法加重其刑。
四、爰審酌上揭諸情，並考量被告二人素行狀況（甲○○於犯罪時尚在緩刑中）、犯
    罪原因與手段、家境狀況、教育程度、其行為對社會風氣所生危害程度、在本件
    犯罪所擔任角色、所得利益、犯罪後態度尚可但欠缺悔意等一切情狀，分別量處
    如主文所示之刑，並均諭知其易科罰金之折算標準（佰元折算壹日相當於新台
    幣玖佰元折算壹日）。
五、事實欄所載扣案物品（見偵卷第二四、五０頁），分係被告吳君與共同被告盧君
    所有供犯罪所用物品、所得財物，應依法宣告沒收。
六、據上論斷，應依刑事訴訟法第二百九十九條第一項前段、刑法第二百六十八條、
    第二十八條、第五十五條、第五十六條、第三十八條第一項第二款、第三款、第
    四十一條第一項、罰金罰鍰提高標準條例第一條前段、第二條，判決如主文。
中      華      民      國      九十      年      三      月    十三    日
                                臺灣台北地方法院刑事第一庭
                                      法  官  吳  燁  山
右正本證明與原本無異。
如不服本判決，應於判決送達後十日內，向本院提出上訴狀。
                                      書記官  王  黎  輝
中      華      民      國      九十      年      三      月    十三    日
附錄本案論罪科刑法條全文：
刑法第二百六十八條
意圖營利，供給賭博場所或聚眾賭博者，處三年以下有期徒刑，得併科三千元以下罰
金。


司法院資訊處製作；財團法人民間司法改革基金會備份。
